【裁判字號】    92,交上訴,16
【裁判日期】    920415
【裁判案由】    過失致死
【裁判全文】
臺灣高等法院刑事判決                            九十二年度交上訴字第一六號
    上  訴  人  臺灣臺北地方法院檢察署檢察官
    被      告  甲○○
右上訴人因業務過失致死案件，不服臺灣臺北地方法院九十年度交訴字第六號，中華
民國九十一年十二月十八日第一審判決（起訴案號：臺灣臺北地方法院檢察署八十九
年度偵字第二四三二七號），提起上訴，本院判決如左：
    主  文
上訴駁回。
    事實及理由
一、本案經本院審理結果，認第一審判決以上訴人即被告甲○○係犯刑法第二百七十
    六條第二項業務過失致人於死罪，被告合於自首減刑之規定，被告前未曾受有期
    徒刑以上刑之宣告，符合得宣告緩刑之要件。乃審酌被告之智識程度、過失程度
    、犯後坦認犯行態度良好等情狀，判決「甲○○從事業務之人，因業務上之過失
    致人於死，處有期徒刑拾月，緩刑參年。」。認事用法及量刑均無不當，應予維
    持，並引用第一審判決書記載之事實、證據及理由。
二、檢察官上訴意旨略以：本件肇事地點在台北市○○○路○段，北往南之慢車道，
    依道路交通安全規則第九十三條第一項第二款規定，速限應為三十公里，原判決
    卻誤認為被告應遵守四十公里之速限，認事用法錯誤云云。
三、經查：
（一）被告甲○○為受僱於光華巴士股份有限公司之公車司機，係從事駕駛業務之人
      ，於民國八十九年十二月十日上午駕駛車號ＡＨ－五九五號營業大客車執行業
      務，沿台北市○○○路北往南行駛，於同日上午十一時五分許行經中山北路一
      段二十四號前，擬向右靠站上下乘客，本應注意汽車行駛時，駕駛人應注意車
      前狀況及兩車併行之間隔，並隨時採取必要安全措施，及當時在市區道路○○
      道行車速度時速不得超過四十公里，而依當時天候晴、日間有自然光線、直路
      、路面無缺陷、無障礙物、視距良好等情，並無不能注意情事，竟疏未注意與
      該車右方由Namgyal Tsering騎乘、車號ＦＩＣ－八四七號重機車保持安全車
      距與間隔，即貿然以超逾四十公里之時速向右變換車道行駛，NamgyalTsering
      閃煞不及，所騎乘之重機車左側車身遭甲○○所駕駛之營業大客車右側車身擦
      撞，Namgyal Tsering因而人車倒地，頭部並遭該營業大客車碾過，致頭骨破
      裂當場死亡。甲○○於肇事後隨即報警，並於警員到場處理時承認肇事接受裁
      判。
（二）被告甲○○於警訊、偵查、原審，及本院審理中對於犯行均供承不諱，核與目
      擊證人謝蕙鎂陳述之事發經過相符，並有道路交通事故調查報告表、交通事故
      談話紀錄表、道路交通事故補充資料表、行車速率紙分析報告書、現場照片等
      件附卷可稽。而被害人Namgyal Tsering確係因本件交通事故傷重死亡，亦經
      臺灣臺北地方法院檢察署檢察官督同法醫師相驗無訛，有相驗屍體證明書、驗
      斷書、勘驗筆錄在卷足憑。
（三）本院審理中向台北市交通管制工程處函詢，經該工程處於九十二年三月十四日
      以北市交工規字第○九二三○八一三九○○號函覆稱：「經查本市○○○○路
      係為快慢分隔路型，分隔島外側車道並無劃分快慢車道，且有橫向巷道，且有
      橫向巷道車流併流干擾，為維行車安全，中山南北路分隔函右側車道之最高限
      速均為公里，本處亦於重要之號誌路口設置有「四十公里」並加設附牌分隔，
      分隔島右側之標誌牌面告知用路者遵循。另本處於市○○○○路交岔口北往南
      方向外側車道之號誌橫桿上掛有「最高速限四十公里」之標誌（按有附照片）
      ，明確指示分隔島右側車道最高速限為四十公里；另依內政部與交通部合頒之
      「道路交通標誌標線號誌設置規則」第八十五條規定：「最高速限標誌（限五
      ），用以告示車輛駕駛人前方道路最高行車時速之限制，不得超速」，是原審
      認定該路段最高速限為四十公里，並無違誤。
四、本案事證已明，原判決據以論科，並無不合。且被告與被害人家屬之代理人已達
    成民事上之調解，檢察官上訴意旨仍稱本件肇事路段限速為時速三十公里云云，
    核與事實不符，上訴為無理由，應予駁回。
據上論斷，應依刑事訴訟法第三百七十三條、第三百六十八條，判決如主文。
本案經檢察官朱兆民到庭執行職務。
中      華      民      國    九十二    年      四      月     十五     日
                              臺灣高等法院交通法庭
                                  審判長法  官  陳  祐  治
                                        法  官  楊  炳  禎
                                        法  官  王  炳  梁
右正本證明與原本無異。
如不服本判決，應於收受送達後十日內向本院提出上訴書狀，其未敘述上訴之理由者並
得於提起上訴後十日內向本院補提理由書（均須按他造當事人之人數附繕本）。
                                        書記官  潘  大  鵬
中      華      民      國    九十二    年      四      月      十六    日
附錄本案論罪科刑法條全文：
刑法第二百七十六條第二項
從事業務之人，因業務上之過失犯前項之罪者，處五年以下有期徒刑或拘役，得併科
三千元以下罰金。


司法院資訊處製作；財團法人民間司法改革基金會備份。
